【裁判字號】    95,訴,4359
【裁判日期】    950530
【裁判案由】    返還信用卡消費貸款
【裁判全文】
臺灣臺北地方法院民事判決              95年度訴字第4359號
原      告  國泰世華商業銀行股份有限公司
法定代理人  甲○○
訴訟代理人  丙○○
被      告  乙○○
上列當事人間請求返還信用卡消費貸款事件，本院於中華民國95
年5月24日言詞辯論終結，判決如下：
    主  文
被告應給付原告新臺幣柒拾肆萬玖仟伍佰捌拾肆元，及其中新臺
幣陸拾捌萬肆仟伍佰肆拾元自民國九十五年三月十八日起至清償
日止，按年息百分之十九點七計算之利息。
訴訟費用由被告負擔。
    事實及理由
一、按當事人得以合意定第一審管轄法院，民事訴訟法第24條第
    1 項前段定有明文。查本件兩造已於信用卡約定條款第26條
    及簡易通信貸款約定條款第13條約定，合意以本院為第一審
    管轄法院，則本院就本件訴訟自有管轄權，先予敘明。
二、原告起訴主張：
  (一)被告於民國90年5月21日、90年11月2日、91年7月8日與原告
    成立信用卡使用契約，並領用信用卡。依約被告就使用系爭
    信用卡所生之債務負全部給付責任。被告領用信用卡後，即
    得於各特約商店記帳消費。而依信用卡約定條款第14條、第
    15條之約定，被告應於當期繳款截止日前向原告全部清償，
    或以循環信用方式繳付最低應繳金額，逾期清償者，依信用
    卡約定條款第15條、第21條、第22條之約定，除喪失期限利
    益外，應另行給付原告按年息19.7％計算之利息。
  (二)被告另於94年 7月15日與原告成立簡易通信貸款契約，向原
    告借款新臺幣（下同）320,000元，利息約定按年息18.5％
    計算，分60期清償，均按年金法按月計付本息，併入信用卡
    帳單中與信用卡消費帳款一同繳納。依約定條款第1條之約
    定，如未依約於繳款期限前繳款或未繳足月付金時，原告得
    將未繳金額之本金部分，或經原告主張視為到期之本金部分
    ，按信用卡循環利率即年息19.7％計算之利息。復依約定條
    款第4條、第5條之約定，倘為延遲繳款經原告主張暫停被告
    信用卡之權利時，即喪失期限利益，視為全部到期。
  (三)被告至95年3月17日止，帳款尚餘749,584元未按期繳付（含
    信用卡帳款401,591元、簡易通信貸款帳款347,993元），迭
    經催討無效，爰依借款及信用卡使用契約等法律關係，提起
    本訴等情。並於本院聲明：如主文第一項所示。
三、被告則以：其雖有持原告發行之信用卡刷卡消費，並於其後
    以債養債而藉信用卡預借現金，惟目前因生活困難，無法清
    償等語置辯。並聲明：原告之訴駁回。
四、經查，本件原告主張之上開事實，已據其提出信用卡申請書
    暨約定條款、簡易通信貸款申請書暨約定條款、債權明細查
    詢表、歷史帳單等件為證，核與所述相符，被告對原告之主
    張之前揭事實並未爭執，僅以前詞置辯，惟其所言縱令屬實
    ，亦無礙於原告請求權之行使，是原告之上述主張自堪信為
    真實。從而，原告依消費借貸及信用卡使用契約等法律關係
    ，請求被告給付749,584元及如主文第1項所示之利息，為有
    理由，應予准許。
五、訴訟費用負擔之依據：民事訴訟法第78條。
中    華    民    國    95    年    5     月    30    日
                        民事第二庭    法  官  蕭胤瑮
以上正本係照原本作成
如對本判決上訴，須於判決送達後20日內向本院提出上訴狀
中    華    民    國    95    年    5     月    30    日
                                      書記官  黃慧怡


司法院資訊處製作；財團法人民間司法改革基金會備份。
